臺灣板橋地方法院刑事判決　　　　　　　94年度簡字第3894號
聲　請　人　臺灣板橋地方法院檢察署檢察官
被　　　告　乙○○
　　　　　　甲○○
上列被告等因犯賭博等案件，經檢察官聲請以簡易判決處刑（94
年度速偵字第955 號），本院判決如下：
    主  文
乙○○共同以賭博為常業，處有期徒刑伍月，如易科罰金，以
佰元折算壹日。扣案之如附表編號1 號至13號示之物品，均沒收
之。
甲○○共同以賭博為常業，處有期徒刑月，如易科罰金，以
佰元折算壹日。緩刑貳年。扣案之如附表編號1 號至12號所示之
物品，均沒收之。
    事實及理由
一、本件犯罪事實：乙○○明知未依電子遊戲場業管理條例辦理
    營利事業登記者，不得經營電子遊戲場業，竟基於經營電子
    遊戲場業之犯意及常業賭博之犯意，未經向主管機關辦理相
    關營利事業登記，自民國94年7 月1 日起，在臺北縣蘆洲市
    ○○路334 號後方搭蓋鐵皮屋內，擺設賭博性電子遊戲機具
    「7PK 撲克牌」12台、「滿貫大亨麻將台」5 台、「傑克水
    果盤」9 台，而經營電子遊戲場業。並自同日起，以月薪新
    台幣（下同）29,000元之代價，聘僱與其有共同基於常業賭
    博犯意聯絡之甲○○為開分員，擔任現場開分、洗分、兌換
    現金之工作。上開機臺之賭法依序為將現金以1 比1 、10比
    1 及1 比5 之比例開分把玩機具，可任意押注分數，如押中
    可得倍數不等之積分，於遊戲結束後再以積分總數依原開分
    比例兌換現金，如未押中，賭資即歸乙○○取得，二人共同
    以此方式在上址與不特定之賭客賭博財物，並均賴以維生，
    恃之為常業。嗣於同年月7 日20時20分許，適有賭客陳俊良
    （業經臺灣板橋地方法院檢察署檢察官為不起訴處分）在場
    把玩電子遊戲機具開分押注，為警當場查獲，並當場扣得上
    開賭博性電子遊戲機臺共計26台（含IC板26塊）、賭資25,6
    00元，及其他如附表編號5 至13號所示之物品。案經臺北縣
    政府警察局蘆洲分局報告臺灣板橋地方法院檢察署檢察官偵
    查後聲請以簡易判決處刑。
二、證據：上揭事實，業據被告乙○○於警詢時及偵查時供承不
    諱；又證人陳俊良於警詢時證述：為警查獲當天伊確有在場
    ，以1,000 元開100 分，押注把玩機臺等語屬實；且證人連
    文彬、周東昌於警詢證述：被告乙○○確為現場負責人等情
    無誤，均核與被告乙○○所述情節相吻合。雖被告甲○○於
    警詢及偵訊時皆聲稱：伊從94年7 月1 日開始在該店從事開
    分員，尚未擔任為客人洗分之工作，且洗分之方式伊不知道
    云云。惟查，被告甲○○於偵訊時既已坦稱：伊確知店內經
    營賭博電玩等語；又被告乙○○於偵訊時已明白供稱：伊確
    有僱用被告甲○○擔任開分及洗分之工作等語；再者，細觀
    如附表編號5 號所示之扣案帳冊8 張，分別清楚記載於7月6
    日及同月7 日該兩日現場各機臺之開分及洗分的分數紀錄，
    則被告甲○○既係自94年7 月1 日起即受僱在該店從事開分
    員工作，足認其對於現場機臺係確有開分及洗分以兌換現金
    之情節均知之甚詳，亦足徵被告甲○○與被告乙○○間確有
    犯意聯絡，則縱使其僅參與開分之工作，亦屬一部分犯行之
    分擔，並無足因此解免其罪責。次查，被告乙○○為負責人
    ，在上址店內擺設賭博性電子遊戲機具多達26台，僱用被告
    甲○○擔任開分員，經營規模不小，被告乙○○顯係賴此賭
    博營收為業以營生，而被告甲○○支薪29,000元，在上開賭
    博性電子遊戲場擔任開分員之工作，足認其亦賴於上揭賭博
    性電子遊戲業擔任開分員為其謀生主要依憑，並恃以維生之
    情甚明。此外，並有臺北縣政府警察局檢查紀錄表、臺北縣
    政府警察局蘆洲分局搜索扣押筆錄、扣押物品目錄表、及扣
    押物品收據、電動玩具保管清單各乙份、現場草圖1 張、現
    場照片32張、及如附表編號5 號至10號暨編號13號所示文件
    存卷可考，且有如附表編號1 至4 、11、12號所示之電子遊
    戲機臺共26臺（IC板26塊）、賭資25,600元、監視器2 臺、
    及監視器螢幕2 臺扣案可資佐證。本案事證明確，被告乙○
    ○、甲○○之犯行均堪以認定，應依法論科。
三、核被告二人所為，均係犯刑法第267 條之常業賭博罪。又被
    告乙○○違反電子遊戲場業管理條例第15條之規定，應依同
    條例第22條之規定處罰。而未依規定辦理營利事業登記而經
    營電子遊戲場業，本具繼續性質，其雖繼續經營，仍屬單純
    一罪。被告二人間，就上開常業賭博罪，有犯意聯絡及行為
    分擔，均為共同正犯。被告乙○○所犯常業賭博罪與電子遊
    戲場業管理條例第22條之罪間，有方法結果之牽連關係，依
    刑法第55條規定，應從較重之常業賭博罪處斷。爰審酌被告
    乙○○、甲○○二人均並無前科，有臺灣高等法院被告前案
    紀錄表在卷可稽，素行非惡，渠等二人各別的犯罪動機、目
    的，及被告乙○○未經登記即擅自擺置電子遊戲機具供人把
    玩，並以之與人賭博恃以為生，非但破壞政府對營利事業單
    位之行政管理秩序，亦助長社會賭博之投機歪風；被告甲○
    ○則受僱擔任開分員工作時間非長，渠等犯罪後之態度等一
    切情狀，分別量處如主文所示之刑，並均諭知易科罰金之折
    算標準，以資懲儆。又查，被告甲○○前未曾受有期徒刑以
    上刑之宣告，因智慮未深，一時短於思慮，未慎選工作，致
    偶罹刑典，經此偵審程序及刑之宣告後，當知所警惕而無再
    犯之虞，本院因認以暫不執行其刑為當，爰就被告甲○○部
    分予以宣告緩刑2 年，用啟自新。
四、又扣案如附表編號1 至3 號所示之賭博性電子遊戲機臺共計
    26臺（含IC板26塊）與如附表編號4 號所示之賭資25,600元
    ，分別為當場賭博之器具與在兌換籌碼處之財物，業據被告
    乙○○供明在卷，均應依刑法第266 條第2 項之規定宣告沒
    收之。而扣案如附表編號5 至10號所示之帳冊、來客記錄、
    客名單、客名電話名冊、開分規則明細、開贈表等文件，及
    扣案如附表編號11至12號所示之監視器鏡頭2 個、監視器螢
    幕2 台，均為供被告二人供犯常業賭博罪所用之物，且俱屬
    被告乙○○所有，業據其供明在卷，均應依刑法第38條第1
    項第2 款宣告沒收之；至於扣案如附表編號13號所示之員工
    排休表1 張，則係被告乙○○為管理內部員工，以經營電子
    遊戲場業所用之物，為被告乙○○所有，惟並非供被告二人
    為常業賭博犯行所用之物，故僅就被告乙○○部分併予將之
    諭知沒收，而就被告甲○○部分，則無從併予宣告沒收。
五、依刑事訴訟法第449 條第1 項前段、第3 項、第450 條第1
    項，電子遊戲場管理條例第第22條、第15條，刑法第11條前
    段、第28條、第267 條、第55條、第41條第1 項前段、第74
    條第1 款、第266 條第2 項前段、第38條第1 項第2 款，罰
    金罰鍰提高標準條例第1 條前段、第2 條，逕以簡易判決處
    刑如主文。
六、如不服本判決，得自收受送達之日起10日內向本院提出上訴
    狀，上訴於本院第二審合議庭（須附繕本）。
中　　華　　民　　國　　94　　年　　10　　月　　31　　日
                  刑事第十一庭法　官  林  淑  婷
以上正本證明與原本無異
                              書記官  廖　貞　音
中　　華　　民　　國　　94　　年　　10　　月　　31　　日
附錄本案論罪科刑法條全文：
刑法第266 條
在公共場所或公眾得出入之場所賭博財物者，處一千元以下罰金
，但以供人暫時娛樂之物為賭博者，不在此限。
當場賭博之器具與在賭檯或兌換籌碼處之財物，不問屬於犯人與
否，沒收之。
刑法第267 條
以賭博為常業者，處二年以下有期徒刑，得併科一千元以下罰金
。
電子遊戲場業管理條例第15條
未依本條例規定辦理營利事業登記者，不得經營電子遊戲場業。
電子遊戲場業管理條例第22條
違反第十五條規定者，處行為人一年以下有期徒刑、拘役或科或
併科新臺幣五十萬元以上二百五十萬元以下罰金。
附表：
┌──┬───────────┬───────┬───────┬───────┐
│編號│ 　名　　　　　稱     │數　　　量    │沒  收  依  據│備        註  │
│    │                      │              │              │（附於偵查卷  │
│    │                      │              │              │ 之頁數所在） │
├──┼───────────┼───────┼───────┼───────┤
│一  │賭博性電子遊戲機「7PK │12臺          │當場賭博之機具│              │
│    │ 撲克牌」             │（含IC板12塊）│              │              │
├──┼───────────┼───────┼───────┼───────┤
│二  │賭博性電子遊戲機「滿貫│5臺           │同上          │              │
│    │大亨麻將臺」          │（含IC板5塊） │              │              │
├──┼───────────┼───────┼───────┼───────┤
│三  │賭博性電子遊戲機「傑克│9臺           │同上          │              │
│    │水果盤」              │（IC板9塊）   │              │              │
├──┼───────────┼───────┼───────┼───────┤
│四  │賭資現金              │25,600元      │兌換籌碼處財物│              │
├──┼───────────┼───────┼───────┼───────┤
│五  │帳冊                  │8張           │供被告二人犯常│第100、101 、1│
│    │                      │              │業賭博罪用之物│03 、104、106 │
│    │                      │              │              │至109 頁      │
├──┼───────────┼───────┼───────┼───────┤
│六  │來客記錄              │1本           │同上          │第55至73頁    │
├──┼───────────┼───────┼───────┼───────┤
│七  │客名單                │2張           │同上          │第93至94頁    │
├──┼───────────┼───────┼───────┼───────┤
│八  │客名電話名冊          │3張           │同上          │第90至92頁    │
├──┼───────────┼───────┼───────┼───────┤
│九  │開分規則明細          │3張           │同上          │第97至99頁    │
├──┼───────────┼───────┼───────┼───────┤
│十  │開贈表                │3張           │同上          │第95、102、105│
│    │                      │              │              │頁            │
├──┼───────────┼───────┼───────┼───────┤
│十一│監視器                │2臺           │同上          │              │
├──┼───────────┼───────┼───────┼───────┤
│十二│監視器螢幕            │2臺           │同上          │              │
├──┼───────────┼───────┼───────┼───────┤
│十三│員工排休表            │1張           │供被告乙○○犯│第96頁        │
│    │                      │              │違反電子遊戲場│              │
│    │                      │              │業管理條例罪所│              │
│    │                      │              │用之物        │              │
└──┴───────────┴───────┴───────┴───────┘
